---
title: "LAB 49 (MD)"
author: "AnaGSanjuanM"
date: "2023-03-18"
output:
  pdf_document: default
  html_document: default
---

-----------------------------LABORATORIO 49-----------------------------------

Hecho con gusto por Carla Carolina Pérez Hernández (UAEH)

v5

---------------Alumna: Ana Grisel Sanjuan Merida--------------

LABORATORIO - Gráficos en R con ggplot2 para Ciencia de Datos

Boxplot en R (diagrama de cajas y vigotes)

Instalar paquete con los datos

install.packages("gapminder")

install.packages("ggplot2")

Cargar libreria ggplot2 y gapminder
```{r}
library(ggplot2)
library(gapminder)
```

Cargar datos a entorno
```{r}
data("gapminder")
```

Filtrando por año 2007
```{r}
gapminder2007 <- gapminder[gapminder$year == '2007', ]
```

Boxplot en ggplot2

Los datos se extraen de gapminder2007

Se mapean agregando elementos estéticos

El eje de las Y estará dado por la expectativa de vida

Se agrega capa de geometría (tipo de gráfico)
```{r}
ggplot(data = gapminder2007,
       mapping = aes(y = lifeExp)) +
  geom_boxplot()
```


Boxplot diversas variables ggplot2

Los datos se extraen de gapminder2007

Se mapean agregando elementos estéticos

El eje de las X estará dado por los continentes

El eje de las Y estará dado por la expectativa de vida

Se agrega capa de geometría (tipo de gráfico)
```{r}
ggplot(data = gapminder2007,
       mapping = aes(x = continent,
         y = lifeExp)) +
  geom_boxplot()
```

Marcando datos atipicos

Del gráfico anterior se añaden elementos

Resaltar outlier de color rojo

Sombreado (shape) de 8

Tamaño 4
```{r}
ggplot(data = gapminder2007,
       mapping = aes(x = continent,
                     y = lifeExp)) +
  geom_boxplot(outlier.colour = "red",
               outlier.shape = 8,
               outlier.size = 4)
```

Marcando datos atipicos (vertical)

Utilizando gráfica anterior

Agregar capa coord_flip para colocarlo en vertical
```{r}
ggplot(data = gapminder2007,
       mapping = aes(x = continent,
                     y = lifeExp)) +
  geom_boxplot(outlier.colour = "red",
               outlier.shape = 8,
               outlier.size = 4) +
  coord_flip()
```

Marcando datos atipicos y observaciones

Los datos se extraen de gapminder2007

Se mapean agregando elementos estéticos

El eje de las X estará dado por los continentes

El eje de las Y estará dado por la expectativa de vida

Se agrega capa de geometría (tipo de gráfico)

Se agrega otra capa que muestre las observaciones de cada continente

Se agrega sombre de tamaño 16

La posición que sea de 0.2
```{r}
ggplot(data = gapminder2007,
       mapping = aes(x = continent,
                     y = lifeExp)) +
  geom_boxplot() +
  geom_jitter(shape = 16,
              position = position_jitter(0.2))
```


Cambiando color de cajas

Los datos se extraen de gapminder2007

Se mapean agregando elementos estéticos

El eje de las X estará dado por los continentes

El eje de las Y estará dado por la expectativa de vida

Se agrega capa de geometría (tipo de gráfico)

El llenado será con respecto a los continentes
```{r}
ggplot(data = gapminder2007,
       mapping = aes(x = continent,
                     y = lifeExp,
                     fill = continent)) +
  geom_boxplot()
```

----------------------------FIN LABORATORIO 49---------------------------------